【裁判字號】    94,訴,3606
【裁判日期】    950111
【裁判案由】    違反槍砲彈藥刀械管制條例
【裁判全文】
臺灣臺中地方法院刑事判決              94年度訴字第3606號
公  訴  人  臺灣臺中地方法院檢察署檢察官
被      告  甲○○
指定辯護人  本院公設辯護人  乙○○
上列被告因違反槍砲彈藥刀械管制條例案件，經檢察官提起公訴
（九十四年度偵字第一六九三二號），本院判決如下：
    主    文
甲○○未經許可，持有可發射子彈具有殺傷力之改造手槍，處有
期徒刑壹年捌月，併科罰金新臺幣貳萬元，罰金如易服勞役，以
新臺幣玖佰元即銀元佰元折算壹日。緩刑年。扣案之仿FN廠
1910型半自動手槍製造之改造手槍壹支（槍枝管制編號：000000
0000）沒收。
    犯罪事實
一、甲○○明知槍砲業經主管機關公告列管，未經許可不得擅自
    持有，竟於民國九十四年八月間，在臺中市○○路某處，接
    受姓名年籍不詳綽號「阿宏」之成年友人所交付、機械性能
    良好、可擊發適用子彈、具有殺傷力之仿FN廠1910型半自動
    手槍製造之改造手槍一支（槍枝管制編號：0000000000）及
    可擊發但發射動能甚微、不具有殺傷力之土造子彈二顆後，
    而予非法持有上開改造手槍。嗣於九十四年九月九日十七時
    三十分許，在臺中市○○路一之一三九號十四樓之六甲○○
    女友租屋處，為警查獲，並當場扣得甲○○持有之前開改造
    手槍一支、土造子彈二顆（其中一顆，經採樣試射，業已滅
    失）。
二、案經臺中市警察局第六分局報告臺灣臺中地方法院檢察署檢
    察官偵查起訴。
    理    由
一、訊據被告甲○○，對於上揭時地，非法持有機械性能良好、
    可擊發適用子彈、具有殺傷力之前開改造手槍一支等情，業
    經於本院中坦認屬實，並有查獲現場位置圖一份、查獲現場
    照片八張在卷可稽，復有扣案之改造手槍一支、土造子彈二
    顆為證，被告自白供述與現有事證相符，應堪置信。又扣案
    之改造手槍一支（槍枝管制編號：0000000000），經送驗結
    果，認係由仿FN廠1910型半自動手槍製造之金屬玩具手槍，
    換裝土造金屬槍管改造而成之改造手槍，機械性能良好，可
    擊發適用之子彈，具有殺傷力；而扣案之土造子彈二顆，認
    均係由土造金屬彈殼加裝直徑7.80㎜金屬彈頭之土造子彈，
    經取樣一顆試射結果，雖可擊發，惟其動能甚微，不具殺傷
    力；此有內政部警政署刑事警察局九十四年九月二十九日刑
    鑑字第0940141171號槍彈鑑定書一份在卷可稽，由此可知，
    扣案之改造手槍確屬具有殺傷力之槍械，應堪認定。本件事
    證已臻明確，被告犯行，洵堪認定。
二、按未經許可，無故持有槍、彈罪，其持有之繼續，為行為之
    繼續，至持有行為終了時，均論為一罪，不得割裂，最高法
    院九十年台上字第三二七０號著有判例。被告未經主管機關
    許可，擅自非法持有可發射子彈具有殺傷力之改造手槍一支
    ，核其所為，係違反槍砲彈藥刀械管制條例第八條第四項之
    非法持有改造手槍罪。查：被告所犯槍砲彈藥刀械管制條例
    第八條第四項之非法持有改造手槍罪，其法定刑為三年以上
    十年以下有期徒刑，併科新臺幣七百萬元以下罰金，本件被
    告係因該姓名年籍不詳綽號「阿宏」之成年友人，交付前開
    改造手槍予被告持有，而被告雖無施用槍彈之需要，然因不
    敢推辭乃應允收受，事後欲歸還卻尋覓該姓名年籍不詳綽號
    「阿宏」之成年男子無著，以致持續持有該改造手槍，以迄
    為警持搜索票查獲，依照查獲現場位置圖所示，該改造手槍
    係在被告女友租屋處之電視櫃內查獲，以被告任意放置槍枝
    之行為觀之，可見被告確實無意使用該改造手槍，並有意歸
    還予該姓名年籍不詳綽號「阿宏」之成年男子，被告既未執
    持該改造手槍實施任何暴力犯罪，且該改造手槍內所裝填之
    土造子彈二顆，亦均不具有殺傷力，則被告持有該改造手槍
    所可能造成之危害性，顯然較低，尚無即時之危險性，考量
    被告年僅十八歲，思慮未臻成熟，法重情輕，本院認為被告
    之犯罪情狀，尚堪憫恕，爰依刑法第五十九條之規定，予以
    減輕其刑。爰審酌被告對於該姓名年籍不詳綽號「阿宏」之
    成年男子交付前開改造手槍，因不敢推辭而予收受，以致觸
    犯非法持有改造手槍罪之犯罪動機，而被告並未持以供為犯
    罪使用，而該改造手槍本身所裝填之子彈又無法擊發，不具
    有殺傷力，尚無致生危害他人生命、身體、安全之危險，且
    被告犯罪後業經坦承犯行，犯後態度良好，佐以，被告年僅
    十八歲，之前僅有施用毒品之前科，並無其他暴力犯罪之紀
    錄，此有臺灣高等法院被告前案紀錄表一份在卷可參，又被
    告係屬低收入戶，而目前已從事正當職業，維持個人生計，
    此有被告提出之臺中市北區區公所低收入戶證明書一份、在
    職證明書一份為證等一切情狀，量處如主文所示之刑，並諭
    知罰金易服勞役之折算標準，以示懲儆。末查：被告前未曾
    受有期徒刑以上刑之宣告，此有臺灣高等法院被告前案紀錄
    表一份在卷可按，被告經此偵審教訓，當能知所警惕，信無
    再度持有槍枝之虞，本院認所宣告之刑，以暫不執行為適當
    ，爰併予宣告緩刑三年，用啟自新，併觀後效。
三、扣案之改造手槍一支（槍枝管制編號：0000000000），係槍
    砲彈藥刀械管制條例第四條第一項第一款所列管之槍砲，屬
    於違禁物，不問屬於被告與否，爰依刑法第三十八條第一項
    第一款、第二項之規定，併予宣告沒收。至於扣案之土造子
    彈二顆（其中一顆，經採樣試射，業經滅失），經鑑定結果
    ，並無殺傷力，均無從諭知沒收，附此敘明。
據上論斷，應依刑事訴訟法第二百九十九條第一項前段，槍砲彈
藥刀械管制條例第八條第四項，刑法第十一條前段、第五十九條
、第四十二條第二項、第七十四條第一款、第三十八條第一項第
一款、第二項，罰金罰鍰提高標準條例第二條，判決如主文。
中    華    民    國    95    年    1     月    11    日
                  刑事第五庭    審判長法  官  賴恭利
                                      法  官  劉麗瑛
                                      法  官  巫淑芳
上正本證明與原本無異。
如不服本判決，應於送達後十日內向本院提出上訴狀（須附繕本
），上訴於臺灣高等法院臺中分院。
                                      書記官  王麗麗
中    華    民    國    95    年    1     月    11    日
附錄論罪科刑法條：
槍砲彈藥刀械管制條例第8條：
未經許可，製造、販賣或運輸鋼筆槍、瓦斯槍、麻醉槍、獵槍、
空氣槍或第四條第一項第一款所定其他可發射金屬或子彈具有殺
傷力之各式槍砲者，處無期徒刑或五年以上有期徒刑，併科新臺
幣一千萬元以下罰金。
未經許可，轉讓、出租或出借前項所列槍枝者，處五年以上有期
徒刑，併科新臺幣一千萬元以下罰金。
意圖供自己或他人犯罪之用，而犯前二項之罪者，處無期徒刑或
七年以上有期徒刑，併科新臺幣一千萬元以下罰金。
未經許可，持有、寄藏或意圖販賣而陳列第一項所列槍枝者，處
三年以上十年以下有期徒刑，併科新臺幣七萬元以下罰金。
第一項至第三項之未遂犯罰之。


司法院資訊處製作；財團法人民間司法改革基金會備份。
